【裁判字號】    99,訴,795
【裁判日期】    990430
【裁判案由】    毒品危害防制條例
【裁判全文】
臺灣板橋地方法院刑事判決               99年度訴字第795號
公  訴  人  臺灣板橋地方院檢察署檢察官
被      告  甲○○
上列被告因違反毒品危害防制條例案件，經檢察官提起公訴（99
年度毒偵字第930號)，被告於本院準備程序中就被訴事實為有罪
之陳述，經本院合議庭裁定由受命法官獨任進行簡式審判程序，
判決如下：
    主  文
甲○○施用第一級毒品，處有期徒刑柒月，扣案之第一級毒品海
洛因壹包( 驗餘淨重零點壹肆壹公克) 沒收銷燬，扣案之包裝上
開海洛因之塑膠袋壹只沒收。又施用第二級毒品，處有期徒刑肆
月。應執行有期徒刑拾月，扣案之第一級毒品海洛因壹包( 驗餘
淨重零點壹肆壹公克) 沒收銷燬，扣案之包裝上開海洛因之塑膠
袋壹只沒收。
    事  實
一、甲○○前因施用毒品案件，經本院以97年度毒聲字第515號
    裁定送勒戒處所觀察、勒戒後，認有繼續施用毒品之傾向，
    再經本院以97年度毒聲字第1278號裁定送強制戒治，於98年
    3月2日停止處分釋放出所，並由臺灣板橋地方法院檢察署檢
    察官以98年度戒毒偵字第203號為不起訴處分確定。詎仍不
    知悔改，於上開強制戒治執行完畢釋放後5 年內，分別基於
    施用第一級毒品海洛因及第二級毒品甲基安非他命之犯意，
    於99年1 月16日18時、同日某時許，在臺北縣新莊市○○路
    之友人家中，分別以將海洛因捲入香菸及將甲基安非他命置
    於玻璃球內燒烤之方式，施用海洛因及甲基安非他命各1 次
     (起訴書略載施用甲基安非他命之時間、地點部分，均予更
    正) 。嗣於同日21時5 分許，因於臺北縣土城市○○路55
    巷口徘徊遭警盤查，當場於其安全帽內查獲第一級毒品海洛
    因1 袋（實稱毛重0.313 公克，淨重0.143 公克，取樣0.00
    2 公克鑑定用罄，餘重0.141 公克），並經其同意採集尿液
    送鑑結果呈鴉片類、安非他命類陽性反應，始悉上情。
二、案經臺北縣政府警察局土城分局報告臺灣板橋地方法院檢察
    署檢察官偵查後提起公訴。
    理  由
一、程序方面：按除被告所犯為死刑、無期徒刑、最輕本刑為3
    年以上有期徒刑之罪或高等法院管轄第一審案件者外，於第
    一次審判期日前之準備程序進行中，被告先就被訴事實為有
    罪之陳述時，審判長得告知被告簡式審判程序之旨，並聽取
    當事人、代理人、辯護人及輔佐人之意見後，裁定進行簡式
    審判程序，刑事訴訟法第273 條之1 第1 項定有明文。經核
    ，本件被告甲○○所犯係死刑、無期徒刑、最輕本刑為3年
    以上有期徒刑以外之罪，其於準備程序中就被訴事實為有罪
    之陳述，經法官告知簡式審判程序之旨，並聽取公訴人、被
    告之意見後，本院爰依首揭規定，合議裁定由受命法官獨任
    進行簡式審判程序，合先敘明。
二、上揭犯罪事實，業據被告於警詢、偵查、本院準備程序及審
    理時坦承不諱，並有臺灣檢驗科技股份有限公司99年2月4日
    濫用藥物檢驗報告、臺北縣政府警察局土城分局偵辦毒品案
    尿液編號及姓名對照表各1份在卷可憑。又被告為警查獲時
    所扣得之白色粉末1袋經送鑑定，確含第一級毒品海洛因成
    分（實稱毛重0.313 公克，淨重0.143 公克，取樣0.002 公
    克鑑定用罄，餘重0.141 公克），亦有交通部民用航空局航
    空醫務中心99年2 月3 日航藥鑑字第0990550 號毒品鑑定書
    、臺北縣政府警察局土城分局扣押物品目錄表各1 份及扣案
    毒品照片2 張在卷足佐，因認被告之自白與事實相符，堪予
    採信。又被告前因施用毒品案件，經本院以97年度毒聲字第
    515 號裁定送勒戒處所觀察、勒戒後，認有繼續施用毒品之
    傾向，再經本院以97年度毒聲字第1278號裁定送強制戒治，
    於98年3 月2 日停止處分釋放出所，並由臺灣板橋地方法院
    檢察署檢察官以98年度戒毒偵字第203 號為不起訴處分確定
    等情，有臺灣高等法院被告前案紀錄表附卷可憑，被告既於
    強制戒治釋放後，5 年內再犯本件施用毒品罪，依毒品危害
    防制條例第23條第2 項之規定，即應依法予以訴追處罰。本
    件罪證明確，被告犯行堪以認定，應予依法論科。
三、按海洛因及甲基安非他命分別係毒品危害防制條例第2 條第
    2 項第1 款、第2 款所規定之第一級毒品及第二級毒品，故
    核被告所為，係犯該條例第10條第1 項之施用第一級毒品罪
    及同條第2 項之施用第二級毒品罪，其施用前持有海洛因、
    甲基安非他命之低度行為，應為施用之高度行為所吸收，均
    不另論罪。被告所犯上開二罪，犯意有別，行為互殊，應予
    分論併罰。爰審酌被告前經強制戒治執行完畢後，仍未能戒
    斷其施用毒品之惡習，惟其犯後坦承其過，態度良好，核施
    用毒品屬於自殘行為，犯罪手段尚屬輕微，及其犯罪動機、
    目的、生活狀況、智識程度、所生危害等一切情狀，分別量
    處如主文所示之刑，及定其應執行刑，以資懲儆。
四、扣案之海洛因1袋 (驗餘淨重0.141公克)，不問屬於犯人與
    否，應依毒品危害防制條例第18條第1項前段規定，沒收銷
    燬。至扣案之包裝上開海洛因之外包裝袋1只 (僅係用於包
    裹海洛因，防其裸露、潮濕，便於攜帶持有，並非不可分離
    ) ，係被告所有供其犯本案施用第一級毒品罪所用之物，業
    據其供承在卷，應依刑法第38條第1項第2款之規定宣告沒收
    之。
據上論斷，應依刑事訴訟法第273 條之1 第1 項、第299 條第1
項前段，毒品危害防制條例第10條第1項、第2項、第18條第1項
前段，刑法第11條前段、第38條第1 項第2 款、第51條第5 款，
判決如主文。
本案經檢察官黃致中到庭執行職務。
中    華    民    國    99    年    4     月    30    日
                  刑事第十四庭   法  官  陳昭筠
以上正本證明與原本無異。
如不服本判決應於送達後10日內向本院提出上訴狀。
                                 書記官  黃文儀
中    華    民    國    99    年    4     月    30    日
附錄本案論罪科刑法條全文
毒品危害防制條例第10條
施用第一級毒品者，處 6 月以上 5 年以下有期徒刑。
施用第二級毒品者，處 3 年以下有期徒刑。

司法院資訊處製作；財團法人民間司法改革基金會備份。
